臺灣士林地方法院小額民事判決
111年度士小字第398號
原      告  邱信彰
被      告  邱文宏
訴訟代理人  李思賢
上列當事人間請求侵權行為損害賠償事件，本院於民國111年3月
8日言詞辯論終結，判決如下：
    主  文
被告應給付原告新臺幣壹萬玖仟壹佰貳拾伍元，及自民國一百一
十一年二月十日起至清償日止，按年息百分之五計算之利息。
原告其餘之訴駁回。
訴訟費用新臺幣壹仟元，其中新臺幣壹佰玖拾壹元由被告負擔，
餘由原告負擔。
本判決原告勝訴部分得假執行。
    事實及理由要領
一、按小額訴訟訴狀送達後，原告不得將原訴變更或追加他訴，
    但擴張或減縮應受判決事項之聲明者，不在此限，民事訴訟
    法第436條之23、第436條第2項、第255條第1項但書第3款定
    有明文。查原告起訴時訴之聲明為「被告應給付原告新臺幣
    （下同）58,950 元，及自本件起訴狀繕本送達翌日起至清
    償日止按年息5％計算之利息。」嗣於訴訟進行中，原告變更
    訴之聲明為「被告應給付原告10萬元，及自本件起訴狀繕本
    送達翌日起至清償日止，按年息5％計算之利息。」核其變更
    請求部分，屬於擴張訴之聲明，依前揭規定，原告所為變更
    部分應予准許。
二、原告起訴主張：被告於民國110年9月17日下午12時25分許，
    駕駛車牌號0000-00號自用小客車（下稱A車），於臺北市士
    林區通河街76巷與承德路4段10巷路口，因與他車發生碰撞
    ，撞損訴外人雷雲霞所有、由原告停放路旁之車牌號碼000-
    000號普通重型機車（下稱B車），而B車之車輛修理費58,95
    0元，雷雲霞已將本件B車損害賠償請求權讓與原告，原告得
    請求被告賠償B車之維修費用，又原告為B車之使用人，B車
    受損後，原告無法使用B車，因而無法工作，共計受有5個月
    薪資525,000元之損害，現合計僅請求被告賠償10萬元等語
    ，並聲明：被告應給付原告10萬元，及自本訴狀繕本送達之
    翌日起至清償日止，按年息5％計算之遲延利息。
三、被告答辯略以：對於本件事故被告之過失，被告不爭執；但
    是依照本件道路交通事故初步分析研判表之認定，被告僅有
    70％之責任，又B車非營業車輛，原告無因本件事故受有薪資
    損失，且原告5個月不修復B車，係其自身行為，更與本件事
    故無關，另B車之維修費用，應計算折舊等語，並聲明請求
    駁回原告之訴。
四、法院得心證之理由：
　㈠按因故意或過失，不法侵害他人之權利者，負損害賠償責任
    ；汽車、機車或其他非依軌道行駛之動力車輛，在使用中加
    損害於他人者，駕駛人應賠償因此所生之損害；不法毀損他
    人之物者，被害人得請求賠償其物因毀損所減少之價額，民
    法第184條第1項前段、第191條之2前段、第196條分別定有
    明文。再按物被毀損時，被害人除得依民法第196條請求賠
    償外，並不排除民法第213條至第215條之適用；依民法第19
    6條請求賠償物被毀損所減少之價額，得以修復費用為估定
    之標準，但以必要者為限（例如：修理材料以新品換舊品，
    應予折舊）（最高法院77年度第9次民事庭會議決議(一)參
    照）。
　㈡經查，原告主張之事實，已據提出與所述相符之估價單、照
    片等件為證，並經本院依職權調取本件交通事故道路交通事
    故當事人登記聯單、現場圖、調查紀錄表、現場照片等資料
    查核明確，被告亦不爭執其餘本件事故之過失，應認原告之
    主張為真實。從而，原告本於上開法律規定，請求被告賠償
    B車修復費用，應屬有據。至於原告主張薪資損失部分，原
    告於本院自承：我是做個人工作室，都是拿現金，也沒有勞
    保，所以沒有證據等語，是被告未提出任何單據為證，自難
    認其確實因本件事故而受有薪資損失，因此原告此部分之請
    求應予駁回。
　㈢數人共同不法侵害他人之權利者，連帶負損害賠償責任；連
    帶債務之債權人，得對於債務人中之一人或數人或其全體，
    同時或先後請求全部或一部之給付，民法第185條第1項前段
    、第273條第1項訂有明文；本件事故被告主張其雖需負過失
    責任，然僅需擔負70％之責任等語，惟本件事故係因被告所
    駕駛之A車與訴外人陳孝德所駕駛之車輛發生事故，因而造
    成B車損害，B車並無任何肇事責任，有本件事故之道路交通
    事故初步分析研判表（見本院卷第20頁）在卷可稽，則B車
    之損害係被告與陳孝德之共同行為所致，則原告依上揭規定
    ，得向被告請求全部之給付，自屬有理，至於被告與陳孝德
    間之過失比例，僅係其內部分擔比例認定，無礙於原告之請
    求，因此被告之抗辯並無理由。
　㈣依原告所提之估價單，其修復費用為58,950元（其中工資14,700元、材料44,250元），然而以新零件更換舊零件之零件折舊部分非屬必要費用，應予扣除。茲查，B車係於101年10月15日出廠使用（公路監理電子閘門僅記載出廠年月，未載明出廠日，依法推定為該月15日），有公路監理電子閘門查詢表附卷可稽，依行政院所頒固定資產耐用年數表及固定資產折舊率表之規定，機械腳踏車耐用年數為3年，依定率遞減法每年應折舊千分之536，且參酌營利事業所得稅查核準則第95條第6項規定「固定資產提列折舊採用平均法或定率遞減法者，以1年為計算單位，其使用期間未滿1年者，按實際使用之月數相當於全年之比例計算之，不滿1月者，以1月計」而為計算，則算至本件事故發生時之110年9月17日，B車已逾耐用年數，依上開固定資產耐用年數表及固定資產折舊率表規定，折舊後之殘值以成本10分之1為合度，則B車修復費用經扣除折舊後，應以4,425元為修復之必要費用，加上其餘非屬零件之工資14,700元，合計為19,125元。
五、從而，原告請求被告給付19,125元及自起訴狀繕本送達之翌
    日即111年2月10日起至清償日止，按週年利率5％計算之利息
    ，為有理由，應予准許，逾此範圍之請求，則無理由，應予
    駁回。本件原告勝訴部分係就民事訴訟法第436條之8第1項
    適用小額程序所為被告敗訴之判決，依同法第436條之20規
    定，應依職權宣告假執行。
六、訴訟費用負擔之依據：民事訴訟法第79條。依職權確定訴訟
    費用額為1,000元（第一審裁判費），其中191元由被告負擔
    ，餘由原告負擔。
中　　華　　民　　國　 111　　年　　3 　　月　　22　　日
              　　士林簡易庭法  官  陳紹瑜
以上正本係照原本作成。
如不服本判決，應於送達後20日內，向本院提出上訴狀並應記載
上訴理由，表明關於原判決所違背之法令及其具體內容與依訴訟
資料可認為原判決有違背法令之具體事實，如於本判決宣示後送
達前提起上訴者，應於判決送達後20日內補提上訴理由書（須附
繕本）。
中　　華　　民　　國　 111　　年　　3 　　月　　22　　日
　                          書記官  吳雪華